臺灣雲林地方法院刑事裁定
110年度聲字第740號
聲  請  人  臺灣雲林地方檢察署檢察官
受  刑  人  鐘福中



上列聲請人因對受刑人數罪併罰有二裁判以上，聲請定其應執行
之刑（110年度執字第1892號），本院裁定如下：
    主  文
鐘福中所犯如附表所示之罪刑，應執行拘役壹佰貳拾日，如易科
罰金，以新臺幣壹仟元折算壹日。
    理  由
一、聲請意旨略以：受刑人鐘福中因犯竊盜等案件，先後經判決
    確定如附表，符合數罪併罰之要件，應依刑法第53條及第51
    條第6款之規定，聲請定其應執行之刑，爰依刑事訴訟法第4
    77條第1項規定聲請裁定等語。
二、按裁判確定前犯數罪者，併合處罰之；數罪併罰，有二裁判
    以上者，依第51條之規定，定其應執行之刑，刑法第50條第
    1項前段、第53條分別定有明文。又數罪併罰，分別宣告其
    罪之刑，如宣告多數拘役者，比照第51條第5款之規定定其
    刑期。但不得逾120日，刑法第51條第6款亦有明文。另法律
    上屬於自由裁量事項，尚非概無法律性之拘束，在法律上有
    其外部界限及內部界限。前者法律之具體規定，使法院得以
    具體選擇為適當裁判，此為自由裁量之外部界限。後者法院
    為自由裁量時，應考量法律之目的，法律秩序之理念所在，
    此為自由裁量之內部界限。法院為裁判時，二者均不得有所
    踰越。在數罪併罰而有二裁判以上，應定其應執行刑之案件
    ，法院所為刑之酌定，固屬自由裁量事項，然對於法律之內
    、外部界限，仍均應受其拘束（最高法院94年度台非字第21
    號判決意旨參照）。
三、經查，本件受刑人所犯如附表所示之各罪，先後經法院判處
    如附表所示之刑，均分別確定在案，而其中如附表編號１至９
    所示之罪，前經臺灣嘉義地方法院以110年度聲字第347號裁
    定應執行拘役120日確定，此有如附表所示各罪之判決、簡
    易判決及臺灣高等法院被告前案紀錄表各1份附卷可憑，揆
    諸前揭說明，本院就附表編號１至所示之罪再為定應執行刑
    之裁判時，除不得逾越刑法第51條第6款所定法律之外部界
    限外，亦應受內部界限之拘束，即不得重於上開所定之應執
    行刑拘役120日及本院110年度易字第179號判處拘役50日加
    計後之總和，即170日，然依刑法第51條第6款之規定，本件
    定應執行刑時，仍不得逾法定上限拘役120日。茲檢察官聲
    請就如附表所示各罪所處之刑，定其應執行之刑，本院審核
    該數罪俱係在首先確定之科刑判決（即附表編號１）確定前
    所犯，復無重覆裁定情形，且上開各該犯罪事實最後判決之
    法院為本院，因認本件聲請為正當，應予准許。爰衡酌罪責
    相當原則及特別預防之刑罰目的，具體審酌附表所示各罪均
    為竊盜罪、詐欺罪，均屬財產犯罪、各該行為之行為方式、
    危害情況、彼此間之時間關係、偶發性、刑罰規範之目的、
    所犯數罪反應出之行為人人格特性及犯罪傾向、加重效益及
    整體犯罪非難評價等總體情狀，兼顧刑罰衡平之要求及矯正
    受刑人之目的，暨考量受刑人對本件定應執行刑表示無意見
    ，有受刑人陳述意見調查表回函1份附卷可參等一切情狀，
    於不逾越內、外部界線之範圍內，合併定其應執行刑如主文
    所示，並諭知易科罰金之折算標準。
四、依刑事訴訟法第477條第1項，刑法第53條、第51條第6款、
    第41條第1項前段，裁定如主文。
中　　華　　民　　國　　110 　年　　10　　月　　28　　日
                  刑事第六庭  法  官  簡伶潔
以上正本證明與原本無異。                         
如不服本裁定，應於裁定送達後5日內向本院提出抗告狀（須附
繕本）。
                              書記官  高士童
中　　華　　民　　國　　110 　年　　10　　月　　28　　日

附表：受刑人鐘福中定應執行刑案件一覽表
 編            號             １            ２            ３  罪            名            竊盜           竊盜           竊盜  宣     告     刑  拘役40日 拘役40日 拘役30日 犯   罪   日   期  109年11月9日 109年11月2日 109年11月6日 偵查機關  年度案號 機    關 臺灣雲林地方檢察署 臺灣雲林地方檢察署 臺灣雲林地方檢察署  案    號 109年度速偵字第1455號 109年度偵字第7777、7778、7779、7780號 109年度偵字第7777、7778、7779、7780號    最 　 後 　 事 　 實 　 審 法    院 臺灣雲林地方法院 臺灣雲林地方法院 臺灣雲林地方法院  案    號 109年度六簡字第288號 109年度六簡字第302號 109年度六簡字第302號  判決日期 109年12月31日 109年12月31日 109年12月31日    確 　 定 　 判 　 決 法    院 臺灣雲林地方法院 臺灣雲林地方法院 臺灣雲林地方法院  案    號 109年度六簡字第288號 109年度六簡字第302號 109年度六簡字第302號  確定日期 110年2月17日 110年2月17日 110年2月17日 是否為得易科罰金之案件            是           是           是 備             註  ①臺灣雲林地方檢察署110年度執字第573號 ②編號１至９合併定應執行刑為拘役120日 ①臺灣雲林地方檢察署110年度執字第576號 ②編號１至９合併定應執行刑為拘役120日 ①臺灣雲林地方檢察署110年度執字第576號 ②編號１至９合併定應執行刑為拘役120日 

 編            號             ４            ５            ６  罪            名            竊盜           竊盜           竊盜  宣     告     刑  拘役10日 拘役50日 拘役40日 犯   罪   日   期  109年11月6日 109年11月6日 109年11月11日 偵查機關  年度案號 機    關 臺灣雲林地方檢察署 臺灣雲林地方檢察署 臺灣雲林地方檢察署  案    號 109年度偵字第7777、7778、7779、7780號 109年度偵字第7777、7778、7779、7780號 109年度偵字第7777、7778、7779、7780號    最 　 後 　 事 　 實 　 審 法    院 臺灣雲林地方法院 臺灣雲林地方法院 臺灣雲林地方法院  案    號 109年度六簡字第302號 109年度六簡字第302號 109年度六簡字第302號  判決日期 109年12月31日 109年12月31日 109年12月31日    確 　 定 　 判 　 決 法    院 臺灣雲林地方法院 臺灣雲林地方法院 臺灣雲林地方法院  案    號 109年度六簡字第302號 109年度六簡字第302號 109年度六簡字第302號  確定日期 110年2月17日 110年2月17日 110年2月17日 是否為得易科罰金之案件            是           是           是 備             註  ①臺灣雲林地方檢察署110年度執字第576號 ②編號１至９合併定應執行刑為拘役120日 ①臺灣雲林地方檢察署110年度執字第576號 ②編號１至９合併定應執行刑為拘役120日 ①臺灣雲林地方檢察署110年度執字第576號 ②編號１至９合併定應執行刑為拘役120日 

 編            號             ７            ８            ９  罪            名           詐欺           竊盜           竊盜  宣     告     刑  拘役30日 拘役40日 拘役30日 犯   罪   日   期  109年11月18日 109年11月23日 109年11月15日 偵查機關  年度案號 機    關 臺灣嘉義地方檢察署 臺灣嘉義地方檢察署 臺灣嘉義地方檢察署  案    號 109年度速偵字第1414號 109年度速偵字第1410號 109年度偵字第10820號    最 　 後 　 事 　 實 　 審 法    院 臺灣嘉義地方法院 臺灣嘉義地方法院 臺灣嘉義地方法院  案    號 109年度嘉簡字第1415號 109年度嘉簡字第1438號 110年度嘉簡字第155號  判決日期 109年12月31日 109年12月30日（聲請書誤載為110年，本院逕予更正） 110年2月8日    確 　 定 　 判 　 決 法    院 臺灣嘉義地方法院 臺灣嘉義地方法院 臺灣嘉義地方法院  案    號 109年度嘉簡字第1415號 109年度嘉簡字第1438號 110年度嘉簡字155號  確定日期 110年2月18日 110年2月18日 110年3月17日 是否為得易科罰金之案件            是           是           是 備             註  ①臺灣嘉義地方檢察署110年度執字第536號 ②編號１至９合併定應執行刑為拘役120日 ①臺灣嘉義地方檢察署110年度執字第694號 ②編號１至９合併定應執行刑為拘役120日 ①臺灣嘉義地方檢察署110年度執字第1013號 ②編號１至９合併定應執行刑為拘役120日 

 編            號              （以下空白）   罪            名            竊盜    宣     告     刑  拘役50日   犯   罪   日   期  109年12月1日起至同年12月9日間之某時   偵查機關  年度案號 機    關 臺灣雲林地方檢察署    案    號 110年度偵字第1124、1270號      最 　 後 　 事 　 實 　 審 法    院 臺灣雲林地方法院    案    號 109年度易字第179號    判決日期 110年4月30日      確 　 定 　 判 　 決 法    院 臺灣雲林地方法院    案    號 110年度易字第179號    確定日期 110年5月25日   是否為得易科罰金之案件            是   備             註  臺灣雲林地方檢察署110年度執字第1892號